【裁判字號】    89,易,1248
【裁判日期】    891020
【裁判案由】    傷害
【裁判全文】
臺灣彰化地方法院刑事判決                        八十九年度易字第一二四八號
    公  訴  人  臺灣彰化地方法院檢察署檢察官
    被      告  甲○○
    被      告  乙○○
右列被告因傷害案件，經檢察官提起公訴（八十九年度偵字第三一七六號），本院判
決如左：
        主  文
甲○○傷害人之身體，處罰金壹仟伍佰元，如易服勞役，以參佰元折算壹日。
乙○○無罪。
        事  實
一、甲○○與乙○○均在彰化縣鹿港鎮○○路與海浴路口之市場作生意，於民國（下
    同）八十九年三月二十七日九時許，因甲○○之擴音機音量太大，乙○○要求甲○○關小聲一點，因甲○○未馬上處理，乙○○即憤而以腳踢甲○○之胸部並以
    手打其嘴唇但未成傷，甲○○不甘被毆，即基於普通傷害之故意，徒手毆打乙○○之臉部，致其受有右眼眶、鼻根部、左上唇側面多處皮下瘀血及兩鼻孔出血之
    傷害。
二、案經乙○○訴由彰化縣警察局鹿港分局報請臺灣彰化地方法院檢察署檢察官偵查
    起訴。
        理  由
甲、甲○○部分
一、訊據被告甲○○坦承右揭事實不諱，核與告訴人乙○○指訴情節相符，且證人丙○○及丁○○即案發後據報到場處理之警員到庭結稱：當時因乙○○報案前往處
    理，發現乙○○之鼻孔流血，且眼眶有瘀血等語，復有診斷證明書及照片在卷可
    稽，被告犯行堪以認定。
二、核被告所為，係犯刑法第二百七十七條第一項之傷害罪，爰審酌被告犯罪之動機
    、手段、所生危害及犯罪後之態度等一切情狀，量處如主文所示之刑，並諭知易
    服勞役之折算標準。
乙、乙○○部分
一、公訴意旨略以：被告乙○○於八十九年三月二十七日九時許，在彰化縣鹿港鎮○○路與海浴路口之市場作生意時，因甲○○之擴音機音量太大，憤而基於傷害之
    故意，毆打甲○○，致其唇部及手部受有傷害云云。
二、按犯罪事實應依證據認定之，無證據不得推定其犯罪事實，又不能證明被告犯罪
    者，應諭知無罪之判決，此於刑事訴訟法第一百五十四條及同法第三百零一條第
    一項分別定有明文。訊據被告乙○○堅決否認有何傷害犯行，辯稱：伊要求甲○○將擴音機關小聲一點，即遭甲○○出拳毆打成傷，並未毆打甲○○等語，經查
    ，公訴人認乙○○涉有傷害犯行，無非以甲○○之指訴為唯一依據，惟查，甲○○就其被毆成傷之事實，並未提供任何證據供本院調查，況且，證人丙○○及丁○○均到庭結稱：當時見甲○○沒有明顯外傷，有跟二位被告說，若要提出告訴
    ，先至醫院驗傷等語，倘如甲○○所言其被毆致手部及唇部受傷，證人對顯而易
    見之唇部受傷部位應無未發現之理，且甲○○如確實被毆受傷，經警員告知前往
    醫院驗傷後，何不前往驗傷或將傷勢照相。又刑法傷害罪之成立，以產生傷害之
    結果方足構成，縱如甲○○所言，警員前往處理時，在場有攤販表示係乙○○先
    行動手，而證人丙○○及丁○○亦證稱確有聽到該言語，惟乙○○先行動手，但
    未造成甲○○受傷之結果，即與刑法傷害罪之構成要件不符。此外復查無其他積
    極證據足資證明被告有何上開犯行，揆諸首開說明，被告犯罪不能證明，自應為
    無罪之諭知。
據上論斷，應依刑事訴訟法第二百九十九條第一項前段、第三百零一條第一項，刑法
第二百七十七條第一項、第四十二條第二項，罰金罰鍰提高標準條例第一條前段、第
二條，判決如主文。
中      華      民      國      八十九    年      十    月      二十    日
                                          法      官  林  慧  英
右正本證明與原本無異。
如不服本判決，應於判決送達後十日內向本院提出上訴狀（須附繕本）。
告訴人或被害人對於判決如有不服具備理由請求檢察官上訴者，其上訴期間之計算係
以檢察官收受判決正本之日期為準。
                                          法院書記官  葉  春  涼
中      華      民      國      八十九    年      十    月    二十七    日
刑法第二百七十七條
傷害人之身體或健康者，處三年以下有期徒刑，拘役或一千元以下罰金。
犯前項之罪，因而致人於死者，處無期徒刑或七年以上有期徒刑，致重傷者，處三年
以上，十年以下有期徒刑。


司法院資訊處製作；財團法人民間司法改革基金會備份。
